臺灣高雄地方法院民事判決
111年度雄簡字第1261號
原      告  李彩鸞  
訴訟代理人  洪錫鵬律師
複  代理人  陳宏哲律師
被      告  蘇上倫  
上列當事人間請求損害賠償（交通）事件，本院於民國111年8月
9日言詞辯論終結，判決如下：
    主  文
被告應給付原告新臺幣貳拾陸萬玖仟參佰參拾捌元，及自民國一
一一年七月十五日起至清償日止，按週年利率百分之五計算之利
息。
原告其餘之訴駁回。
訴訟費用由被告負擔五分之二，餘由原告負擔。
本判決第一項得假執行；但被告如以新臺幣貳拾陸萬玖仟參佰參
拾捌元為原告預供擔保後，得免為假執行。
    事實及理由
一、被告未於言詞辯論期日到場，核無民事訴訟法第386條所列
    各款情形，爰依原告之聲請，由其一造辯論而為判決。
二、原告主張：訴外人緯航企業有限公司（下稱緯航公司）所有
    車牌號碼000-0000號自小客車（下稱系爭車輛），緯航公司
    於民國110年11月25日將系爭車輛提供予原告使用。被告於
    同日10時40分許，駕駛車牌號碼000-0000號自小客車沿高雄
    市鳳山區青年路2段外側快車道西往東向行駛，詎被告竟疏
    未注意車前狀況，不慎撞擊原告臨停於高雄市○○區○○路0段0
    00號路旁之系爭車輛左車身而肇事（下稱系爭事故）。系爭
    車輛因系爭事故受有車損，原告支出系爭車輛維修費用新臺
    幣（下同）701,891元（零件費用600,862、工資101,029元
    ），又緯航公司業將系爭車輛維修費用債權讓與原告，原告
    自得請求被告賠償之。爰依民法侵權行為規定提起本件訴訟
    等語，並聲明：被告應給付原告701,891元，及自起訴狀繕
    本送達翌日起至清償日止，按週年利率5％計算之利息。
三、被告未於言詞辯論期日到場，亦未提出書狀作任何聲明或陳
    述。
四、經查，原告主張前揭事實，有道路交通事故初步分析研判表
    、道路交通事故現場圖、道路交通事故調查表（一）、（二
    ）－1、談話紀錄表、現場照片、車損照片、系爭車輛維修費
    用明細暨發票、債權讓與契約書在卷可稽（見本院卷第23至
    31、65至103頁）。又被告已於相當時期受合法通知，而於
    言詞辯論期日不到場，亦未提出準備書狀爭執，依民事訴訟
    法第280條第3項之規定，應視同自認，堪認原告主張之事實
    為真實。
五、本院之判斷：
　㈠按因故意或過失，不法侵害他人之權利者，負損害賠償責任
    ，民法第184條第1項前段定有明文。次按負損害賠償責任者
    ，除法律另有規定或契約另有訂定外，應回復他方損害發生
    前之原狀，債權人亦得請求支付回復原狀所必要之費用，以
    代回復原狀，民法第213條第1項、第3項定有明文。次按物
    被毀損時，被害人除得依民法第196條請求賠償外，並不排
    除民法第213條至第215條之適用。依民法第196條請求賠償
    物被毀損所減少之價額，得以修復費用為估定之標準，但以
    必要者為限（例如：修理材料以新品換舊品，應予折舊），
    最高法院77年第9次民事庭會議決議內容可參。
　㈡經查，系爭事故既因被告未注意車前狀況之過失肇致，是依
    前開規定，被告自應負侵權行為損害賠償責任。次查，原告
    依支出系爭車輛維修費用701,891元，當中零件費用為600,8
    62元、工資為101,029元等情，有系爭車輛維修費用明細暨
    發票附卷可參（見本院卷第23至31頁）。再查，系爭車輛為
    107年10月出廠，有系爭車輛行照可稽（見本院卷第63頁）
    ，迄本件車禍發生時即110年11月25日，已使用3年2月，則
    零件扣除折舊後之修復費用估定為283,740元【計算方式：1
    .殘價＝取得成本÷(耐用年數＋1)即600,862÷(5+1)≒100,144（
    小數點以下四捨五入）；2.折舊額 ＝(取得成本－殘價)×1/（
    耐用年數）×（使用年數）即(600,862－100,144) ×1/5×（3+
    2/12）≒317,122（小數點以下四捨五入）；3.扣除折舊後價
    值＝（新品取得成本－折舊額）即600,862－317,122＝283,740
    】，是系爭車輛維修必要費用即為折舊後之零件費用283,74
    0元、工資101,029元，共計384,769元（計算式：283,740＋1
    01,029＝384,769）。
　㈢復按損害之發生或擴大，被害人與有過失者，法院得減輕賠
    償金額或免除之。重大之損害原因，為債務人所不及知，而
    被害人不預促其注意或怠於避免或減少損害者，為與有過失
    ；前二項之規定，於被害人之代理人或使用人與有過失者，
    準用之，民法第217條定有明文。又民法第217條規定旨在謀
    求加害人與被害人間之公平，倘被害人於事故之發生或損害
    之擴大亦有過失時，由加害人負全部賠償責任，未免失諸過
    苛，因賦與法院得減輕其賠償金額或免除之職權。此所謂被
    害人與有過失，只須其行為為損害之共同原因，且其過失行
    為並有助成損害之發生或擴大者，即屬相當。法院對於賠償
    金額減至何程度，抑為完全免除，應斟酌雙方原因力之強弱
    與過失之輕重裁量之（最高法院107年度台上字第773號、第
    103年度台上字第496號、97年度台上字第871號判決意旨可
    參）。末按汽車駕駛人在禁止臨時停車處所停車，處600元
    以上1,200元以下罰鍰，道路交通管理處罰條例第56條第1項
    第1款定有明文。經查，系爭事故發生時，原告使用之系爭
    車輛係臨停於劃設禁止臨時停車紅線處乙節，有現場照片、
    道路交通事故初步分析研判表可稽（見本院卷第79、99至10
    3頁），此復為原告所不爭執（見本院卷第112頁），則原告
    如未將系爭車輛臨停於禁止停車處，應可避免遭被告車輛撞
    擊。是以，被告駕駛車輛未注意車前狀況之過失及原告將系
    爭車輛臨停於禁止臨時停車處之過失，同為系爭事故發生之
    原因，本院斟酌雙方過失情狀，認被告應就系爭事故負擔70
    ％之責任，原告應負擔30％之責任，而系爭車輛係由緯航公司
    提供予原告使用，緯航公司即應承受原告之與有過失責任，
    是予以扣減後，被告應賠償系爭車輛維修費用之金額，應為
    269,338元（計算式：384,769×70％＝269,338，小數點以下四
    捨五入）。而緯航公司業將系爭車輛維修費用之損害賠償債
    權讓與原告，有債權讓與契約可憑（見本院卷第65頁），是
    原告請求被告賠償269,338元，自屬有據，逾此範圍之請求
    ，則難准允。
六、綜上所述，原告依民法侵權行為規定，請求被告應給付原告
    269,338元及自起訴狀繕本送達翌日（即111年7月15日）起
    至清償日止，按週年利率5％計算之利息，為有理由，應予准
    許。逾此範圍之請求，為無理由，應予駁回。
七、本判決原告勝訴部分，係依民事訴訟法第427條訴訟適用簡
    易程序所為被告敗訴之判決，爰依同法第389條第1項第3款
    之規定，依職權宣告假執行。並由本院依民事訴訟法第392
    條第2項之規定，依職權宣告被告為原告預供擔保，得免為
    假執行。
八、本件事證已臻明確，其餘攻擊防禦方法及所提證據，核與判
    決結果不生影響，爰不逐一論述，併此敘明。
九、訴訟費用負擔之依據：民事訴訟法第79條。
中　　華　　民　　國　　111 　年　　8 　　月　　30　　日
                  高雄簡易庭　法　官  陳安信
以上正本係照原本作成。
如對本判決上訴，須於判決送達後20日內向本院提出上訴狀。如
委任律師提起上訴者，應一併繳納上訴審裁判費。
中　　華　　民　　國　　111 　年　　8 　　月　　30　　日
                              書記官  蔡妮君